# 只拥有设备的所有权，但是没有管理权、收益权该如何处置

提问人：76349073 时间：2016-07-06 16:38:03
本公司 2014 年需要从天然气公司的输气管道开一个接口（建立一个小气站），从而更方便的使用天然气，于是与天然气公司签订协议：本公司出资开接口并建立一个气站，本公司仅仅拥有该气站的所有权，除了可以直接试用管道天然气以外不享有其他管理权、收益权；天然气公司可以利用该气站接入其他单位产生收益，但已经与我们公司无关了；合同也约定未来天然气公司拿到相关批文就会原价回购该气站。
求助：目前气站已在正常使用，该气站是否需要列入固定资产计提折旧，未来天然气公司回购的时候按照差额确定处置收益？ 还是列入其他非流动资产不计提折旧，未来原价处置不影响损益？
该贴已经同步到 76349073 的微博

回答人：chenyiwei
考虑到该气站的出资建设使得本公司能够更方便地使用天然气，即本公司是可以从该气站中获益的；另外天然气公司并没有给出确定的回购承诺，其回购还需经过上级部门审批，存在不确定性，因此建议将本企业的出资确认为长期待摊费用，按预计受益年限摊销（最长不超过该气站的设计使用寿命）。后续实际被天然气公司回购时，回购价款与回购时该项长期待摊费用账面价值之间的差额确认为处置损益，计入营业外收支。